臺灣彰化地方法院刑事判決
                                     110年度交易字第96號
公  訴  人  臺灣彰化地方檢察署檢察官 
被      告  莊文龍


指定辯護人  本院公設辯護人陳志忠
上列被告因公共危險案件，經檢察官提起公訴（110年度偵字第1
338號），並聲請依協商程序而為判決，本院認為適當，判決如
下：
    主  文
莊文龍犯刑法第一百八十五條之三第一項第一款之不能安全駕駛
動力交通工具罪，累犯，處有期徒刑陸月，如易科罰金，以新臺
幣壹仟元折算壹日。
    犯罪事實及理由
一、本件犯罪事實及證據，除證據部分補充「被告莊文龍於本院
    程序中之自白」外，其餘均引用檢察官起訴書之記載（如附
    件）。
二、本件業經檢察官與被告、辯護人於審判外達成協商之合意，
    且被告認罪，其合意內容為：「被告所為，係犯刑法第185
    條之3第1項第1款之公共危險罪，累犯。被告認罪，願受有
    期徒刑6月，如易科罰金，以新臺幣1千元折算一日之宣告。
    」經查，上開協商合意並無刑事訴訟法第455條之4第1項所
    列情形之一。從而，檢察官聲請改依協商程序而為判決，本
    院爰不經言詞辯論，於協商合意範圍內為協商判決。
三、應適用之法條：刑事訴訟法第455條之2、第455條之4第2項
    、第455條之8、第454條第2項，刑法第185條之3第1項第1款
    、第47條第1項、第41條第1項前段，刑法施行法第1條之1第
    1項。
四、本件協商判決除有刑事訴訟法第455條之4第1項第1款於本院
    訊問程序終結前，被告撤銷協商合意或檢察官撤回協商聲請
    者；第2款被告協商之意思非出於自由意志者；第4款被告所
    犯之罪非第455條之2第1項所定得以聲請協商判決者；第6款
    被告有其他較重之裁判上一罪之犯罪事實者；第7款法院認
    應諭知免刑或免訴、不受理者情形之一，及違反同條第2項
    「法院應於協商合意範圍內為判決；法院為協商判決所科之
    刑，以宣告緩刑或2年以下有期徒刑、拘役或罰金為限」之
    規定者外，不得上訴。
五、如不服本判決，且有前述得提起上訴之情形，應於判決送達
    後20日內，以書狀敘述理由，向本院提出上訴（須附繕本）
    。
本案經檢察官吳宇軒提起公訴，檢察官劉欣雅到庭執行職務。

中　　華　　民　　國　 110　　年　　3 　　月　　18　　日
                  刑事第六庭    法      官  張琇涵
以上正本證明與原本無異。
中　　華　　民　　國　　110 　年　　3 　　月　　18　　日
                                書  記  官  潘佳欣
附錄論罪科刑法條全文：
中華民國刑法第185條之3駕駛動力交通工具而有下列情形之一者
，處 2 年以下有期徒刑，得併科 20 萬元以下罰金：
一、吐氣所含酒精濃度達每公升零點二五毫克或血液中酒精濃度
    達百分之零點零五以上。
二、有前款以外之其他情事足認服用酒類或其他相類之物，致不
    能安全駕駛。三、服用毒品、麻醉藥品或其他相類之物，致
    不能安全駕駛。因而致人於死者，處 3 年以上 10 年以下
    有期徒刑；致重傷者，處 1 年以上 7 年以下有期徒刑。

臺灣彰化地方檢察署檢察官起訴書110年度偵字第1338號

被　　　告　莊文龍　男　57歲（民國00年00月00日生）住彰化
縣○○鄉○○○巷00號國民身分證統一編號：Z000000000號上列被告
因公共危險案件，已經偵查終結，認應該提起公訴，茲將犯罪事
實及證據並所犯法條分敘如下：犯罪事實
一、莊文龍前曾2度犯酒後駕車之公共危險罪，其中第2次經臺灣
    彰化地方法院以108年度交簡字第263號判決判處有期徒刑4
    月確定，於民國108年9月27日徒刑易科罰金執行完畢。詎仍
    不知悔改，復自110年1月18日中午12時許起至同日下午2時
    許止，在彰化縣員林市境內某處工地內混合飲用維士比、啤
    酒及高粱酒後，明知飲酒後已達不能安全駕駛動力交通工具
    之程度，竟仍基於酒後駕駛動力交通工具之犯意，自前開工
    地騎乘車牌號碼000-000號普通重型機車欲返回其彰化縣○○
    鄉○○○巷00號住處。嗣於同日下午3時許，行經彰化縣○○鄉○○
    巷00號前，因臉色潮紅而為警攔查，經警對其施以酒精濃度
    吐氣測試，於同日下午3時44分許，測得其吐氣所含酒精濃
    度為每公升0.91毫克。
二、案經彰化縣警察局彰化分局報告偵辦。證據並所犯法條
一、前揭犯罪事實，業據被告莊文龍於警詢及偵訊時均坦承不諱
    ，並有彰化縣警察局道路交通事故當事人酒精測定紀錄表、
    彰化縣警察局舉發違反道路交通管理事件通知單影本、車輛
    詳細資料報表及證號查詢機車駕駛人等附卷可佐，足證被告
    自白與事實相符，其罪嫌應堪認定。
二、核被告所為，係犯刑法第185條之3第1項第1款之公共危險罪
    嫌。被告有犯罪事實欄所載之科刑紀錄，有刑案資料查註紀
    錄表可參，其於有期徒刑執行完畢後，5年以內故意再犯本
    件有期徒刑以上之罪，為累犯，請酌量加重其刑。
三、依刑事訴訟法第251條第1項提起公訴。此  致臺灣彰化地方
    法院中　　華　　民　　國　 110　　年　　1 　　月　　
    26　　日檢　察　官  吳 宇 軒本件正本證明與原本無異。
    中　　華　　民　　國 　110　　年　　1　 　月　  29  
    　日書  記  官  魯 麗 鈴本案所犯法條中華民國刑法第18
    5條之3駕駛動力交通工具而有下列情形之一者，處 2 年以
    下有期徒刑，得併科 20 萬元以下罰金：
一、吐氣所含酒精濃度達每公升零點二五毫克或血液中酒精濃度
    達百分之零點零五以上。
二、有前款以外之其他情事足認服用酒類或其他相類之物，致不
    能安全駕駛。三、服用毒品、麻醉藥品或其他相類之物，致
    不能安全駕駛。因而致人於死者，處 3 年以上 10 年以下
    有期徒刑；致重傷者，處 1 年以上 7 年以下有期徒刑。曾
    犯本條或陸海空軍刑法第 54 條之罪，經有罪判決確定或經
    緩起訴處分確定，於五年內再犯第 1 項之罪因而致人於死
    者，處無期徒刑或 5 年以上有期徒刑；致重傷者，處 3 年
    以上 10 年以下有期徒刑。